臺灣屏東地方法院刑事判決　　　96年度簡上字第44號
公　訴　人　臺灣屏東地方法院檢察署檢察官
上　訴　人
即被　　告　乙○○
上列上訴人因違反電信法案件，不服本院簡易庭於中華民國95年
12月29日所為之95年度簡字第1838號第一審判決（聲請簡易判決
處刑案號：95年度偵字第4267號），提起上訴，本院第二審合議
庭判決如下：
    主  文
原判決撤銷。
乙○○違反無線電頻率、電功率、發射方式及電臺識別呼號等有
關電波監理業務，由交通部統籌管理，非經交通部核准，不得使
用之規定，未經核准擅自使用無線電頻率，處拘役伍拾日，如易
科罰金，以新臺幣壹仟元折算壹日。扣案無線電話機壹具、天線
壹支均沒收。
　　事    實
一、乙○○於民國94年間因竊盜罪，經臺灣高等法院臺南分院94
    年度上易字第284 號判處有期徒刑6 月確定（原審臺灣雲林
    地方法院93年度易字第159 號），於95年6 月30日易科罰金
    執行完畢（本件非累犯），仍不知悔改，明知非經主管機關
    （原係交通部，自民國九十五年二月二十二日起變更為國家
    通訊傳播委員會）核准，不得使用無線電頻率，竟未經核准
    ，即基於擅自使用無線電頻率之犯意，於95年7 月4 日在其
    駕駛之車牌號碼IC-117號營業貨運曳引車內，利用該車所裝
    設Santech 牌TM-733型車裝無線電話機，開啟148.360 及
    438.380 兆赫頻道，與線上姓名、年籍不詳綽號「雞腸」等
    人聯絡，惟未致干擾無線電波之合法使用。嗣於同日18時15
    分許，在屏東縣高樹鄉○○○段『國士砂石場』前堤防道路
    為警查獲，並扣得無線電話機之主機1 具及天線1 支。
二、案經屏東縣警察局移送臺灣屏東地方法院檢察署檢察官偵辦
    ，並聲請簡易判決處刑。
    理    由
壹、證據能力部分：
(一)被告於本院辯稱，其於偵查中自白是被檢察官誘導云云。然
    經本院勘驗檢察官偵訊光碟之結果，偵訊過程並無中斷錄音
    之情形，被告起先否認犯行，後則承認，並對檢察官就是否
    使用無線電之問題多次為肯定回答，其答稱：（那時你有無
    使用無線電話機？）「應該有」、（有還是沒有？）「有用
    啦」、（有用吧？）「有」、（有用嗎？）「有」等語，有
    本院勘驗偵訊光碟之譯文可證，足證被告於偵查中之自白並
    未受強暴、脅迫或其他不正之方法。則其偵查中之自白，既
    無出於強暴、脅迫、利誘、詐欺、疲勞訊問、違法羈押或其
    他不正之方法，亦非違反法定障礙事由經過期間不得訊問或
    告知義務之規定而為，依刑事訴訟法第156 條第1 項、第
    158 條之2 規定，應認其有證據能力。
(二)證人甲○○之審判外陳述，依刑事訴訟法第159 條之5 規定
    排除同法第159 條第1 項之傳聞排除法則之適用，自有證據
    能力。
(三)再查，本件檢察官所提出之非供述證據，均無違反法定程序
    而取得之情形，依刑事訴訟法第158 條之4 反面規定，自有
    證據能力。
貳、實體部分
一、上開犯罪事實，業據被告乙○○於檢察官偵訊中坦承不諱，
    核與證人即查獲本案之警員蔡信義、甲○○結證情節相符，
    並有屏東縣警察局取締違法電信管制射頻器材紀錄單一份及
    現場照片4 張附卷可稽，復有無線電話機之主機1 具及天線
    1 支扣案可資佐證，且經函查被告有無經核准使用無線電頻
    率，嗣由國家通訊傳播委員會查詢後函覆，被告未領有任何
    等級之業餘無線電人員執照暨業餘無線電（話）台執照，有
    該委員會95年8 月1 日通傳字第09500162640 號函在卷可考
    。本件事證明確，被告犯行洵堪認定。
二、被告上訴意旨略以：其並未使用無線電，是警察命其開啟電
    源拍照，其雖係電機系畢業，但不會使用無線電；於偵查中
    承認是被檢察官誘導云云。經查：
（一）本院勘驗檢察官偵訊光碟之結果，中間並無中斷錄音之情
      形，業如前述，有本院勘驗偵訊光碟之譯文可證，足證被
      告於偵查中之自白並未受強暴、脅迫或其他不正之方法。
（二）再被告確有非法使用無線電之事實，業據證人甲○○於偵
      查及本院審理中證述明確（證人甲○○於本院審理中證稱
      ：站在被告所開砂石車門之腳踏板上時，有聽到砂石車內
      無線電的沙沙聲，取下無線電時，機器是溫熱的，有看到
      被告關掉無線電的動作等語），而無線電一般人均可輕易
      操作使用，並不需專業特殊技能等情，並據證人甲○○證
      述甚詳，而被告既具有電機工程系畢業之背景，其又為砂
      石車司機，非法使用無線電通話一節，亦與常情無違，是
      證人甲○○之證述，應係真實可採。綜上所述，被告上訴
      理由顯非真實，不足採信。
三、按無線電頻率、電功率、發射方式及電臺識別呼號等有關電
    波監理業務，由交通部統籌管理，非經交通部核准，不得使
    用或變更，電信法第48條第1 項前段定有明文。核被告乙○
    ○所為，係犯電信法第58條第2 項，違反無線電頻率、電功
    率、發射方式及電臺識別呼號等有關電波監理業務，由交通
    部統籌管理，非經交通部核准，不得使用之規定，未經核准
    擅自使用無線電頻率罪。
四、原審據以論罪科刑，固非無見，惟查原判決認：被告係自95
    年6 月底起即違法使用無線電，然此業為被告所否認，此外
    復無其他證據證明被告自該時日起即有非法使用無線電之情
    形，是此部分之認定，尚嫌無據【然檢察官既認該部分之犯
    行與被告被查獲當日（95年7 月4 日）非法使用無線電之犯
    行為包括一罪，故不另為無罪之諭知】。被告上訴意旨指摘
    原判決不當，雖無理由，然原判決既有上述疏漏之處，自應
    由本院將原判決撤銷改判。爰審酌被告犯後否認犯行，態度
    欠佳，惟尚未致干擾無線電波之合法使用，危害尚輕等一切
    情狀，量處如主文第2 項所示之刑，並諭知易科罰金之折算
    標準。
五、扣案無線電話機1 具、天線1 支，係被告乙○○供本件違反
    電信法第58條之罪使用之電信器材，已如前述，不問是否為
    被告所有，應依同法第60條規定宣告沒收。
據上論斷，應依刑事訴訟法第455 條之1 第1 項、第3 項、第
369 條第1 項前段、第364 條，電信法第58條第2 項、第48條第
1 項前段、第60條，刑法第11條、第41條第1 項前段，判決如主
文。
本案經檢察官陳川傑到庭執行職務
中    華    民      國      96    年   6    月   5    日
                    屏東地方法院刑事第五庭
                              審判長法  官  石家禎
                                    法  官  李宜娟
                                    法  官  林家聖
以上正本證明與原本無異。
不得上訴。
中    華    民      國      96    年   6    月   5    日
                                    書記官  林鴻仁
